【裁判字號】    90,上訴,381
【裁判日期】    900725
【裁判案由】    違反毒品危害防制條例
【裁判全文】
臺灣高等法院高雄分院刑事判決    九十年度上訴字第三八一號
    上訴人
    即被告  乙○○
右上訴人因違反毒品危害防制條例案件，不服臺灣屏東地方法院八十九年度訴字第七
一八號中華民國九十年一月三十日第一審判決（起訴案號：臺灣屏東地方法院檢察署
八十九年度毒偵字第二四四一號），提起上訴，本院判決如左：
      主  文
原判決撤銷。
乙○○施用第一級毒品，累犯，處有期徒刑拾月，扣案之海洛因（淨重零點捌貳甲克
，包裝重零點肆甲克）沒收銷燬；又連續施用第二級毒品，累犯，處有期徒刑玖月，
扣案之安非他命（驗後毛重陸點捌伍甲克）沒收銷燬。應執行有期徒刑壹年伍月，扣
案之海洛因（淨重零點捌貳甲克，包裝重零點肆甲克）、安非他命（驗後毛重陸點捌
伍甲克），均沒收銷燬。
    事  實
一、乙○○有多次違反麻醉藥品管理條例前案紀錄，其甫因違反麻醉藥品管理條例案
    件，經法院判處有期徒刑一年，於民國（下同）八十七年十月十二日執行完畢。
    復因施用毒品案件，由台灣高雄地方法院裁定送強制戒治期滿後，經台灣高雄地
    方法院檢察署檢察官於八十九年五月十六日以八十九年度戒毒偵字第五八二號處
    分不起訴。詎其又基於施用第二級毒品安非他命之概括犯意，自八十九年六月間
    某日起至八十九年十一月二十四日止，連續在屏東縣鹽埔鄉○○○路「天天樂卡
    拉ＯＫ店」內施用第二級毒品甲基安非他命多次；並另基於施用第一級毒品海洛
    因之犯意，於八十九年十一月二十四日某時在上揭地點施用第一級毒品海洛英一
    次，嗣為警於八十九年十一月二十四日晚上十時許，在前開卡拉ＯＫ店內為警查
    獲，並扣得第一級毒品海洛因（淨重○˙八二甲克，包裝重○˙四甲克）及第二
    級毒品甲基安非他命（驗前毛重六˙九甲克，驗後毛重六˙八五甲克）。
二、案經屏東縣警察局里港分局報請台灣屏東地方法院檢察署檢察官偵查起訴。
    理  由
一、右揭犯罪事實，業據上訴人即被告乙○○坦承不諱，並有上開粉末及結晶體扣案
    可稽，而該粉末係屬第一級毒品海洛因（合計淨重○˙八二甲克，包裝重○˙四
    甲克），結晶體則屬第二級毒品安非他命（驗前毛重六˙九甲克，驗後毛重六˙
    八五甲克），此有法務部調查局九十年四月十三日（九十）陸（一）字第九○○
    二一六九三號及高雄醫學大學附設中和紀念醫院九十年三月二十六日九○○三─
    二八七號檢驗報告附於本院卷可憑。而被告由台灣高雄地方法院裁定送強制戒治
    期滿後，經台灣高雄地方法院檢察署檢察官於八十九年五月十六日以八十九年度
    戒毒偵字第五八二號不起訴處分確定，有台灣屏東地方法院檢察署刑案資料查註
    紀錄表及上揭不起訴處分書各一紙在卷足稽，其於強制戒治期滿不起訴處分後五
    年內再犯毒品危害防制條例第十條之罪，被告之犯行堪以認定。
二、核被告所為，其施用海洛因之行為，係犯毒品危害防制條例第十條第一項施用第
    一級毒品罪；其施用安非他命之行為，係犯同條例第十條第二項施用第二級毒品
    罪。被告多次施用安非他命，時間密接，犯罪構成要件相同，顯係基於概括犯意
    為之，應依連續犯規定論以一罪，並加重其刑。又被告持有第一級毒品海洛英及
    第二級毒品安非他命，本應各論持有第一級毒品及第二級毒品罪，惟其持有後進
    而施用，其持有之低度行為各應為其施用之高度行為所吸收，不另論罪。被告甫
    因違反麻醉藥品管理條例案件，經法院判處有期徒刑一年，於八十七年十月十二
    日執行完畢，有本院被告全國前案紀錄表在卷可稽，其於五年內再犯本件有期徒
    刑以上之罪，為累犯，應依法加重其刑。並就施用第二級毒品安非他命部分遞加
    重其刑。被告施用第一級毒品及施用第二級毒品，犯意各別，行為互異，應分論
    併罰。
三、原審論處被告施用第一級毒品及第二級毒品之罪責，固非無見；惟查，原審未向
    法務部調查局查明扣案之粉末送驗結果及未將扣案之結晶體送驗，致原判決所記
    載扣案海洛因及安非他命之重量與實際重量不符，被告上訴意旨以其已在戒治中
    ，即毋庸再判處其徒刑，而指摘原判決不當，其誤會法文之規定，雖不足取，但
    原判決既有上開可議之處，仍無可維持，應將原判決撤銷改判。審酌被告有違反
    麻醉藥品管理條例前案紀錄，仍再犯本案，足見其意志不堅，惟其犯後尚能坦承
    犯行，又其施用毒品係自戕之行為，並無損害於他人等一切情狀，分別量處如主
    文所示之刑，並定其應執行之刑。扣案一級毒品海洛因（淨重○˙八五甲克，包
    裝重○˙四甲克）及第二級毒品安非他命（驗後毛重六˙八五甲克），均屬毒品
    ，爰均依毒品危害防制條例第十八條第一項前段之規定，宣告沒收銷燬之；至於
    鑑驗所耗用之安非他命既已滅失，即毋庸諭知沒收，併此敘明。
四、甲訴意旨略以：被告除於上開時間施用第一級毒品海洛英外，並自八十九年六月
    間起另有多次施用第一級毒品海洛英之犯行云云。惟訊之被告堅決否認有連續施
    用第一級毒品海洛英之犯行，辯稱伊僅於為警查獲之日施用一次等語。經查被告
    既否認另有其餘之施用第一級毒品海洛英之犯行，遍查警偵訊中亦乏其他確切之
    證據足以證明被告有甲訴人所指其餘之施用第一級毒品海洛英犯行，自屬不能證
    明被告有此部分犯行，惟甲訴人認此部分與前開論罪科刑部分具有連續犯之裁判
    上一罪關係，爰不另為無罪之諭知。
據上論結，應依刑事訴訟法第三百六十九條第一項前段、第三百六十四條、第二百九
十九條第一項前段，毒品危害防制條例第十條第一項、第二項、第十八條第一項前段
，刑法第十一條、第五十六條、第五十一條第五款、第四十七條，判決如主文。
本案經檢察官陳惠珠到庭執行職務。
中    華    民    國      九十      年       七       月     二十五   日
                              臺灣高等法院高雄分院刑事第二庭
                                  審判長法官  曾永宗
                             法官  鄭月霞
                                        法官  邱永貴
右正本證明與原本無異。
施用第一級毒品部分如不服本判決，應於判決送達後十日內向本院提出上訴狀，其未
述理由者並應於提出上訴狀後十日內向本院補提理由書（應附繕本)。
施用第二級毒品部分不得上訴。
                                      書記官  周能智
中    華    民    國      九十      年       七       月     二十七   日
附錄：本判決論罪科刑法條：
毒品危害防制條例第十條
施用第一級毒品者，處六月以上五年以下有期徒刑。
施用第二級毒品者，處三年以下有期徒刑。
                                                                        Ｄ


司法院資訊處製作；財團法人民間司法改革基金會備份。
